【裁判字號】    99,簡上,289
【裁判日期】    990518
【裁判案由】    家暴傷害
【裁判全文】
臺灣板橋地方法院刑事判決             99年度簡上字第289號
上  訴  人
即  被  告  甲○○
上列被告因家暴傷害案件，不服本院中華民國99年1 月29日第一
審簡易判決（98年度簡字第10021 號，聲請簡易判決處刑案號：
98年度偵字第30521號），提起上訴，本院判決如下：
    主  文
原判決撤銷。
甲○○傷害人之身體，累犯，處拘役貳拾日，如易科罰金，以新
臺幣壹仟元折算壹日。
    事  實
一、甲○○前因公共危險案件，經本院以96年度易字2765號判處
    有期徒刑5 月，並經臺灣高等法院以97年度上易字第1830號
    判決駁回上訴而確定，於民國98年4 月12日執行完畢。於98
    年9 月間，其與乙○○為夫妻（現已離婚），二人具有家庭
    暴力防治法第3 條第1 款之家庭成員關係，於同年月11日23
    時許，在臺北縣三重市○○街35巷66號住處，甲○○因與乙
    ○○發生口角，甲○○竟基於傷害人身體之故意，以腳踹踢
    乙○○之胸口及大腿，致乙○○受有前胸壓傷、瘀青及左大
    腿瘀青之傷害。
二、案經乙○○訴由臺北縣政府警察局三重分局移送臺灣板橋地
    方法院檢察署檢察官聲請簡易判決處刑。
    理  由
一、按被告以外之人（包括證人、鑑定人、告訴人、被害人及共
    同被告等）於審判外之陳述雖不符刑事訴訟法第159 條之1
    至之4 等4 條之規定，而經當事人於審判程序同意作為證據
    ，法院審酌該言詞陳述或書面陳述作成時之情況，認為適當
    者，亦得為證據；當事人、代理人或辯護人於法院調查證據
    時，知有刑事訴訟法第159 條第1 項不得為證據之情形，而
    未於言詞辯論終結前聲明異議者，視為有前項之同意，同法
    第159 條之5 定有明文。立法意旨在於傳聞證據未經當事人
    之反對詰問予以核實，原則上先予排除。惟若當事人已放棄
    反對詰問權，於審判程序中表明同意該等傳聞證據可作為證
    據；或於言詞辯論終結前未聲明異議，基於尊重當事人對傳
    聞證據之處分權，及證據資料愈豐富，愈有助於真實發見之
    理念，且強化言詞辯論主義，使訴訟程序得以順暢進行，上
    開傳聞證據亦均具有證據能力。經查，被告及檢察官於本院
    審判期日，就本院提示之前揭證據方法均同意具備證據能力
    ，本院審酌上開證據亦無非法取供等不法情形，認本案經調
    查之證據均有證據能力，合先敘明。
二、上揭事實，業據被告甲○○於本院審理中坦承不諱，經核與
    證人即告訴人乙○○於警詢、偵查中之證述相符，並有臺北
    縣立醫院受理家庭暴力事件驗傷診斷書1 份附卷可佐，被告
    上開自白與事實相符，堪信為真實，本案事證明確，被告犯
    行堪以認定，應予依法論科。
三、核被告所為，係犯刑法第277 條第1 項之傷害罪。又被告於
    行為時與告訴人係夫妻，具有家庭暴力防治法第3 條第1款
    所定之家庭成員關係，其對家庭成員間實施身體不法侵害之
    行為，該當家庭暴力防治法所稱之家庭暴力罪，惟因家庭暴
    力防治法對於家庭暴力罪並無科處刑罰之規定，故依刑法傷
    害罪予以論罪科刑即可，附此敘明。另被告有事實欄所示之
    前科及執行紀錄，有臺灣高等法院被告前案紀錄表1 份在卷
    可參，其受有期徒刑之執行完畢後，5 年以內故意再犯有期
    徒刑以上之罪，為累犯，依刑法第47條第1 項規定加重其刑
    。原審依卷內現存卷證，認被告犯行明確而依法論科，固非
    無見，惟被告業已取得告訴人之諒解，業據告訴人於本院準
    備程序中陳述明確，原審未及審酌上情，稍有未洽，故被告
    以本件已取得告訴人諒解，請求從輕量刑為由提起上訴，為
    有理由，應由本院管轄之第二審合議庭予以撤銷改判。爰審
    酌被告之前科紀錄、其遇事不思理性處理，僅因爭執即以暴
    力相向，顯不可取，惟告訴人所受傷勢不重，且業已表明原
    諒被告之意思及被告於犯罪後坦承犯行之態度等一切情狀，
    量處如主文所示之刑，並諭知易科罰金之折算標準。
據上論斷，應依刑事訴訟法第455 條之1 第1 項、第3 項、第
369 條第1 項前段、第364 條、第299 條第1 項前段，刑法第
277 條第1 項前段、第47條第1 項、第41條第1 項前段，刑法施
行法第1 條之1 第1 項、第2 項前段，判決如主文。
本案經檢察官林常智到庭執行職務。
中    華    民    國    99    年    5     月    18    日
                  刑事第二十一庭  審判長法  官  陳信旗
                                        法  官  許映鈞
                                        法  官  俞秀美
以上正本證明與原本無異。
不得上訴。
                                        書記官  謝怡貞
中    華    民    國    99    年    5     月    18    日
附錄本案論罪科刑之法條：
中華民國刑法第277條
傷害人之身體或健康者，處 3 年以下有期徒刑、拘役或 1 千元
以下罰金。
犯前項之罪因而致人於死者，處無期徒刑或 7 年以上有期徒刑
；致重傷者，處 3 年以上 10 年以下有期徒刑。

司法院資訊處製作；財團法人民間司法改革基金會備份。
